【裁判字號】    90,訴,392
【裁判日期】    900307
【裁判案由】    毒品危害防制條例
【裁判全文】
臺灣臺中地方法院刑事判決                            九十年度訴字第三九二號
    公  訴  人  臺灣台中地方法院檢察署檢察官
    被      告  甲○○
右列被告因毒品危害防制條例案件，經檢察官提起公訴（八十九年度毒偵字第六七五
七號），及移送併案審理（九十年度毒偵字第五八八號），本院判決如左：
    主  文
甲○○連續施用第二級毒品，處有期徒刑肆月，扣案之安非他命壹包（毛重零點陸公
克）沒收銷燬之；玻璃管吸食器壹支、塑膠摻管壹支，均沒收；又連續施用第一級毒
品，處有期徒刑拾月。主刑部分應執行有期徒刑壹年。
    事  實
一、甲○○前曾因施用毒品案件，經本院以八十八年度毒聲字第六五八七號裁定送觀
    察、勒戒後，認無繼續施用毒品之傾向，而由臺灣臺中地方法院檢察署檢察官於
    民國（下同）八十八年一月二十九日以八十八年度毒偵字第二０二一號處分不起
    訴確定。詎甲○○仍不知悔改，基於概括之犯意，自八十九年九月五日起，至同
    年十二月二日止，連續在其位於台中縣龍井鄉○○村○○路廿八之二號住處，以
    將第二級毒品安非他命置於玻璃球吸食器內，再燒烤吸用其煙之方式，施用安非
    他命多次；其復另行起意，自八十九年十一月初起，至同年十二月四日晚上止，
    連續在上揭住處，以將第一級毒品海洛因攙入香菸內吸食之方式，施用海洛因多
    次。嗣於八十九年九月五日上午七時五十分許，在台中縣龍井鄉○○村○○路廿
    八之二號為警查獲甲○○施用安非他命，並扣得安非他命一包（毛重０‧六公克
    ）、及甲○○所有供施用安非他命所用之玻璃管吸食器一支及塑膠摻管一支等物
    ，甲○○於同日經警解送臺灣臺中地方法院檢察署偵訊後，因其否認施用安非他
    命經檢察官諭知交保，後因甲○○之尿液經檢驗呈甲基安非他命陽性反應之故，
    本院依檢察官之聲請，於八十九年十月三十一日以八十九年度毒聲字第六四三五
    號裁定將甲○○送觀察、勒戒，於八十九年十二月六日甲○○經警拘提到案送執
    行觀察、勒戒後，經臺灣臺中看守所附設勒戒所對甲○○採尿檢驗，發現甲○○
    之尿液係呈安非他命及嗎啡陽性反應，且該所並認甲○○有繼續施用毒品傾向。
二、案經內政部警政署臺中港務警察所報請臺灣臺中地方法院檢察署檢察官偵查起訴
    及移送併案審理。
    理  由
一、右揭事實，業據被告甲○○於本院審理時坦承不諱，且被告於八十九年九月五日
    經警查獲後所採取之尿液經送檢驗結果，係呈甲基安非他命陽性反應乙情，有台
    中縣衛生局出具之檢驗尿水報告書一份附卷可稽，另被告於八十九年十二月六日
    經送臺灣臺中看守所附設勒戒所執行觀察勒戒時所採取之尿液經送檢驗結果，係
    呈安非他命及嗎啡陽性反應乙節，亦有臺灣臺中看守所八十九年十二月十二日中
    所正總字第二五三三號函所附之長昕生活事業股份有限公司新東分公司濫用藥物
    尿液檢驗報告一紙在卷足據，此外，復有安非他命一包（毛重０‧六公克）、及
    甲○○所有供施用安非他命所用之玻璃管吸食器一支及塑膠摻管一支等物扣案可
    證，足證被告前揭自白確與事實相符。又被告前曾因施用毒品案件，經本院以八
    十八年度毒聲字第六五八七號裁定送觀察、勒戒後，認無繼續施用毒品之傾向，
    而由臺灣臺中地方法院檢察署檢察官於八十八年一月二十九日以八十八年度毒偵
    字第二０二一號處分不起訴確定，且被告此次再犯施用毒品罪，經本院以八十九
    年度毒聲字第六四三五號裁定送觀察、勒戒後，認有繼續施用毒品之傾向等情，
    復有上開不起訴處分書、裁定書、臺灣臺中看守所八十九年十二月二十二日中所
    正總字第二六六七號函所附有無繼續施用毒品傾向證明書一份在卷可查。本件事
    證明確，被告右揭犯行，足堪認定。
二、按海洛因係毒品危害防制條例所定之第一級毒品，而安非他命則係同條例所稱之
    第二級毒品，均不得施用。而被告經依同條例第二十條第二項之規定為不起訴處
    分後，五年內再犯同條例第十條之罪，經送執行觀察、勒戒後，認有繼續施用毒
    品之傾向，業如前述。是核被告所為，係犯毒品危害防制條例第十條第一項之施
    用第一級毒品罪及同條第二項之施用第二級毒品罪。被告為施用海洛因及安非他
    命而分別為持有之低度行為，已為其施用之高度行為所吸收，故不另論罪。又其
    多次施用海洛因與多次施用安非他命之行為，時間緊接，手段及犯罪構成要件均
    相同，顯係各基於概括之犯意為之，均應認係連續犯，依法均以一罪論，並均加
    重其刑。所犯上開二罪間，犯意各別，行為互殊，係屬數罪，應予分論併罰。公
    訴人雖未起訴被告自八十九年十一月初起，至同年十二月初某日止之施用第一級
毒品犯行，惟此部分與公訴人起訴部分，具有連續犯裁判上一罪之關係，已如前
    述，該部分自為起訴效力所及，本院應一併審究，附予說明。爰審酌被告犯罪之
    動機、施用毒品係戕害自身健康、所生危害、施用之次數、犯罪後之態度等一切
    情狀，分別量處如主文所示之刑，並定其應執行之刑。扣案之安非他命一包（毛
    重０‧六公克），應依毒品危害防制條例第十八條第一項前段之規定，宣告沒收
    並銷燬之。另扣案之玻璃管吸食器一支及塑膠摻管一支等物，係被告所有且係供
    其施用第二級毒品所用之物，業據被告供明在卷，爰依刑法第三十八條第一項第
    二款之規定，宣告沒收。
據上論斷，應依刑事訴訟法第二百九十九條第一項前段，毒品危害防制條例第十條第
一項、第二項、第二十三條第二項、第十八條第一項前段，刑法第十一條前段、第五
十六條、第三十八條第一項第二款、第五十一條第五款，判決如主文。
中      華      民      國      九十      年      三      月      七    日
                                          法  官  李  悌  愷
右正本證明與原本無異。
如不服本判決，應於送達後十日內向本院提出上訴狀（須附繕本），上訴於台灣高等
法院台中分院。
                                          書記官
中      華      民      國      九十      年      三      月      七    日
附錄法條：
毒品危害防制條例第十條：
施用第一級毒品者，處六月以上五年以下有期徒刑。
施用第二級毒品者，處三年以下有期徒刑。


司法院資訊處製作；財團法人民間司法改革基金會備份。
